【裁判字號】    92,簡上,73
【裁判日期】    920715
【裁判案由】    確認僱傭關係存在
【裁判全文】
臺灣屏東地方法院民事判決  九十二年度簡上字第七三號
    上  訴  人  甲○○
    訴訟代理人  林幸郎律師
    被上訴  人  屏東縣鹽埔鄉鹽埔國民小學
    法定代理人  王信雄
右當事人間請求確認僱傭關係存在事件，上訴人對於中華民國九十二年四月三十日本
院屏東簡易庭九十二年度屏簡字第五七號第一審判決提起上訴，本院判決如左：
    主      文
上訴駁回。
第二審訴訟費用由上訴人負擔。
    事實及理由
一、上訴人起訴主張：其原受雇於被告學校擔任教職，被上訴人於民國八十九年六月
    二十二日以八九屏鹽國人字第一七八號函通知上訴人，自八十九年七月三十一日
    聘期屆滿之日起不予續聘，理由略以：上訴人於八十九年六月十七日下午據聞於
    高雄縣旗山鎮召妓，並與高雄縣旗山大洲派出所警員發生衝突等語，然被上訴人
    竟未予查證上開事實，逕以傳聞事實作為不予續聘之理由，顯係侵害上訴人之工
    作權，其終止僱傭契約於法不合，兩造間之僱傭關係仍然存在，為此提起本件訴
    訟（原審為上訴人敗訴之判決，上訴人不服提起上訴）於本院聲明：(一)原判決廢
    棄。(二)確認上訴人與被上訴人間自八十九年八月一日起至九十年六月三十一日止
    之僱傭關係存在。
二、被上訴人則以：上訴人於八十九年六月十七日下午，因召妓在汽車旅館鬧事，砸
    毀旅館內之電視機具等，經報警後，前來處理員警並遭到上訴人抓傷等情事，嗣
    上訴人與該名員警及汽車旅館老闆達成和解，賠償了事，才未將此事擴大，事發
    時經高雄縣警察局通報屏東縣政府教育局，再緊急通知被上訴人，被上訴人派訴
    外人唐榮雄前往處理，始知事情原委，上訴人之行為實已符合教師法第十四條第
    六款所規定之「行為不檢有損師道，經有關機關查證屬實者」之情形。屏東縣教
    育局長於八十九年六月十九日指示被告召開教師評審委員會，討論上訴人續聘事
    宜，經討論結果，認為上訴人有教師法第十四條第六款之情事，故決定不予續聘
    ，並報請主管機關教育局核准，兩造之僱傭關係已因原聘約屆期且不予續聘而不
    存在等語置辯。
三、按教育人員之任用，依本條例行之。本條例未規定者，適用其他有關法律之規定
    ；本條例所稱教育人員為「公立」各級學校校長、教師、職員、社會教育機構專
    業人員及學術研究機構研究人員；國民小學校長應具有左列資格之一：(1)師範大
    學、師範學院、教育學院、大學教育學系畢業，或其他院、系畢業曾修習規定之
    教育學科及學分，並曾任國民小學主任二年以上，成績優良者。(2)師範專科學校
    或大學、獨立學院教育專修科畢業，並曾任國民小學主任三年以上，成績優良者
    。(3)具有第一款、第二款學歷之一，並曾任國民小學教師二年及分類職位第七職
    等或與其相當之薦任教育行政職務三年以上，成績優良者，教育人員任用條例第
    一條、第二條及第四條分別定有明文。是依前揭說明，被上訴人為一公法人，伊
    依據教育人員任用條例聘用上訴人為被上訴人之國小教師，兩造間顯非屬私法上
    僱傭契約。是本件上訴人依據僱傭契約之法律關係，請求確認其與被上訴人間之
    僱傭關係存在云云，即屬無據，應予駁回。
四、又按教師申訴之程序分申訴及再申訴二級。教師不服申訴決定者，得提起再申訴
    ；教師不願申訴或不服申訴、再申訴決定者，得按其性質依法提起訴訟或依訴願
    法或行政訴訟法或其他保障法律等有關規定，請求救濟，教師法第三十一條、第
    三十三條分別定有明文。是上訴人就關於被上訴人不予任用與否既有爭執，上訴
    人自應依據教師法之相關規定提起申訴、再申訴、行政訴訟之途徑以資救濟，附
    此敘明。
五、從而，上訴人依據僱傭契約之法律關係，請求確認其與被上訴人間自八十九年八
    月一日起至九十年六月三十一日止之僱傭關係存在，其訴顯無理由，爰不經言詞
    辯論逕以判決駁回。原審為上訴人敗訴之判決，雖以實體上無理由將上訴人之訴
    駁回，惟理由雖有不同，但結論尚無不當，上訴意旨指摘原判決不當，求予廢棄
    改判，為無理由，應予駁回其上訴。
六、據上論結，本件上訴為有理由，依民事訴訟法第四百三十六條之一第三項、第四
    百四十九條第二項、第二百四十九條第二項，判決如主文。
中      華      民      國    九十二    年      七      月      十五      日
                                    臺灣屏東地方法院民事第一庭
~B審判長法官  羅心芳
~B法      官  周群翔
~B法      官  許蓓雯
右為正本係照原本做成。
本判決不得上訴。
~B法院書記官  黃佳惠
中      華      民      國    九十二    年      七      月     十五       日


司法院資訊處製作；財團法人民間司法改革基金會備份。
